【裁判字號】    99,易,3718
【裁判日期】    991231
【裁判案由】    竊盜
【裁判全文】
臺灣臺中地方法院刑事判決              99年度易字第3718號
公  訴  人  臺灣臺中地方法院檢察署檢察官
被      告  張國彬
上列被告因竊盜案件，經檢察官提起公訴（99年度偵字第22253
號），本院判決如下：
    主    文
張國彬犯竊盜罪，累犯，處有期徒刑陸月，如易科罰金，以新臺
幣壹仟元折算壹日，鑰匙壹支沒收；又犯竊盜罪，累犯，處有期
徒刑伍月，如易科罰金，以新臺幣壹仟元折算壹日。應執行有期
徒刑拾月，如易科罰金，以新臺幣壹仟元折算壹日，鑰匙壹支沒
收。
    犯罪事實
一、張國彬前因施用毒品及竊盜等案件，經本院、臺灣高等法院
    臺中分院各判處有期徒刑1年2月、6月、1年確定，嗣經減刑
    為有期徒刑7月、3月、6月，合併定應執行刑為有期徒刑1年
    2月確定；復因竊盜案件，經本院以95年度中簡字第1098號
    判決判處有期徒刑6月確定，嗣減刑為有期徒刑3月，與上開
    所定應執行刑接續執行至民國96年9月29日縮刑期滿執行完
    畢。詎仍不思悔改，基於意圖為自己不法所有之竊盜犯意，
    於98年8月28日凌晨7時40分許，在臺中縣太平市○○○路5
    號前，以自備鑰匙（扣於另案即本院99年度交訴字第67號）
    竊取林中勇所有之車牌號碼0413-LQ號自小貨車(下稱上開自
    小貨車) ，得手後作為犯罪之交通工具；於同日中午12時許
    ，張國彬駕駛上開自小貨車前往臺中市○○區○○路1段235
    號前，見張良誠所有之不詳車號車輛未上鎖，即竊取該車內
    之砂輪機、真空機、電鑽各1具，得手後將之放置在上開自
    小貨車內。嗣林中勇及張良誠發現其上開自用小貨車、砂輪
    機等物遭竊報警，為警於同日下午2時10分許，在臺中市○
    ○○路與十甲路之交岔路口尋獲上開自小貨車，及自該車內
    起出砂輪機、真空機、電鑽各1具，並在該上開自小貨車內
    發現沾有血跡，經採集檢體送驗後，該檢體之DNA-STR型別
    與張國彬相符而查獲上情。
二、案經臺中縣警察局報請臺灣臺中地方法院檢察署檢察官偵查
    起訴。
    理    由
一、按被告以外之人於審判外之言詞或書面陳述，除法律有規定
    者外，不得作為證據，刑事訴訟法第159條第1項定有明文，
    此即學理上所稱「傳聞證據排除法則」。被告以外之人於偵
    查中向檢察官所為之陳述，除顯有不可信之情況者外，得為
    證據；被告以外之人於審判外之陳述，雖不符同法第159 條
    之1至第159條之4之規定，而經當事人於審判程序同意作為
    證據，法院審酌該言詞陳述或書面陳述作成時之情況，認為
    適當者，亦得為證據。當事人、代理人或辯護人於法院調查
    證據時，知有第159條第1項不得為證據之情形，而未於言詞
    辯論終結前聲明異議者，視為有前項之同意，亦為同法第15
    9之1第2項及第159條之5所分別明定。而鑒於採用傳聞證據
    排除法則之重要理由之一，係因傳聞證據未經當事人之反詰
    問予以覈實，若當事人願放棄對原供述人之反對詰問時，原
    則上即可承認該傳聞證據之證據能力，而揆諸我國刑事訴訟
    法第159條之5之立法理由，除參照前述傳聞證據排除法則之
    基本法理外，亦參考日本刑事訴訟法第326條之立法例，查
    日本刑事審判實務之運作，有關檢察官及被告均同意作為證
    據之傳聞書面材料或陳述，可直接援引該國刑事訴訟法第32
    6條作為傳聞例外之法律依據，僅在檢察官與被告不同意之
    情況下，乃須根據其他傳聞例外規定俾以斟酌該等書面材料
    或陳述是否具有證據能力，在當事人間無爭執之案件中，傳
    聞證據基本上均可依據前引規定提出於法院使用。據此，我
    國刑事訴訟法第159條之5之適用應可作同上之解釋，本案證
    人即被害人林忠勇、張良誠在警詢時所為之證述內容，固為
    被告以外之人在審判外之陳述，均屬傳聞證據，惟被告就前
    開審判外之陳述，迄於言詞辯論終結前，對於該等證詞之證
    據能力均未為異議之聲明，而本院審酌彼等陳述作成時之情
    況，核無違法取證及證明力明顯過低而顯有不可信之瑕疵及
    情況，亦認為以之作為證據為適當，故依上開規定及說明，
    前開證人之陳述自得作為證據，合先敘明。
二、訊據被告張國彬對於上揭犯罪事實坦承不諱，核與證人即被
    害人林忠勇、張良誠於警詢時所證述之情節大致相符，且有
    臺中縣警察局鑑識課刑案現場勘察報告1份、現場採證照片3
    4張、內政部警政署刑事警察局98年11月23日刑醫字第09801
    42643號鑑驗書、失車案件基本資料詳細畫面報表、贓物認
    領保管單各1份在卷可稽，復有鑰匙1支扣於另案即本院99年
    度交訴字第67號可證，堪認被告之自白與事實相符，本案事
    證明確，其犯行應堪認定。
三、核被告所為，均係犯刑法第320條第1項竊盜罪。被告前因施
    用毒品及竊盜等案件，經本院、臺灣高等法院臺中分院各判
    處有期徒刑1年2月、6月、1年確定，嗣經減刑為有期徒刑7
    月、3月、6月，合併定應執行刑為有期徒刑1年2月確定；復
    因竊盜案件，經本院以95年度中簡字第1098號判決判處有期
    徒刑6月確定，嗣減刑為有期徒刑3月，與上開所定應執行刑
    接續執行至於96年9月29日縮刑期滿執行完畢，有臺灣高等
    法院被告前案紀錄表1份在卷可參，其於受有期徒刑之執行
    完畢後，5年以內故意再犯本案有期徒刑以上之各罪，均為
    累犯，應均依刑法第47條第1項規定，加重其刑。被告所犯
    上開竊盜2罪，犯意各別，行為互殊，應予分論併罰。爰審
    酌被告前已有竊盜前科，猶恣意竊取他人財物，足見其品行
    非佳，及所幸本案遭竊之上開自小貨車業經尋獲由被害人林
    中勇取回，及前開砂輪機、真空機及電鑽各1具業經被害人
    張良誠具領取回，本案竊盜對社會治安及所生危害尚非鉅大
    ，並衡及被告犯後尚能坦認犯行及其犯罪之動機、目的、手
    段等一切情狀，分別量處如主文所示之刑，併諭知易科罰金
    之折算標準及定其應執行之刑，併諭知易科罰金之折算標準
    （立法院雖於98年12月15日修正刑法第41條第8項之規定：
    「第1項至第4項及第7項之規定，於數罪併罰之數罪均得易
    科罰金或易服社會勞動，其應執行之刑逾6月者，亦適用之
    。」，而將得易科罰金之適用範圍，擴大為數罪併罰之數罪
    均得易科罰金，其執行刑逾6月者，亦得易科罰金，並經總
    統於98年12月30日公布，而於99年1月1日起生效。惟修正前
    刑法第41條第2項關於數罪併罰，其執行之刑未逾6個月者，
    始得易科罰金之規定，業經司法院大法官會議於98年6月19
    日作成釋字第662號解釋：「中華民國94年2月2日修正公布
    之現行刑法第41條第2項，關於數罪併罰，數宣告刑均得易
    科罰金，而定應執行刑之刑逾6個月者，排除適用同條第1項
    得易科罰金之規定部分，與憲法第23條規定有違，並與本院
    釋字第366號解釋意旨不符，應自本解釋公布之日起失其效
    力。」準此以言，修正後刑法第41條第8項僅係將上開釋字
    第662號解釋內容予以明文化，修正前刑法第41條第2項規定
    既經上開解釋宣示「失其效力」，本次修法對於受刑人適用
    刑罰法律之結果並無任何差異，應逕予適用現行刑法第41條
    第8項之規定，毋庸再為新舊法之比較（臺灣高等法院臺南
    分院98年度上易字第408號、98年度上更一字第352號刑事判
    決均同此見解）。揆諸上開說明，本院乃就被告所犯數罪定
    其應執行之刑，併諭知易科罰金之折算標準，以資懲儆。又
    本案被告持以竊取上開自小貨車犯罪所用之自備鑰匙1支，
    業經被告供承係其所有供犯罪之用，且扣於另案即本院99年
    度交訴字第67號之情(見本院卷頁29)，故爰依刑法第38條第
    1項第2款之規定諭知沒收；另扣案之白色粉末1包及黑色手
    機1支，業經被告供述非其所有之物，及非犯罪所得之物之
    情(見本院卷頁29)，且核與本案竊盜犯罪並無關涉，再扣案
    之白色粉末1包經鑑驗結果未檢出管制藥品或毒品成份，有
    行政院衛生署草屯療養院草療鑑字第0990700233號鑑定書1
    份在卷可佐，故亦非違禁物，是爰均不為沒收之諭知，附此
    敘明。
據上論斷，應依刑事訴訟法第299條第1項前段，刑法第320條第1
項、第47條第1項、第38條第1項第2款、第41條第1項前段、第51
條第5款，刑法施行法第1條之1，判決如主文。
本案經檢察官張富鈞到庭執行職務。
中    華    民    國    99    年    12    月    31    日
                        刑事第八庭  法  官  楊曉惠
上正本證明與原本無異。
如不服本判決，應於送達後10日內向本院提出上訴狀（應敘述具
體理由並附繕本）。
上訴書如未敘述理由，應於上訴期間屆滿後20日內補提理由書於
本院。
                                    書記官  謝明倫
中    華    民    國     99   年   12     月     31   日
附錄論罪科刑法條
刑法第320條第1項
意圖為自己或第三人不法之所有，而竊取他人之動產者，為竊盜
罪，處5年以下有期徒刑、拘役或5百元以下罰金。

司法院資訊處製作；財團法人民間司法改革基金會備份。
